臺灣彰化地方法院刑事判決
110年度訴字第400號
公  訴  人  臺灣彰化地方檢察署檢察官  
被      告  張瀞鎂


上列被告因妨害風化案件，經檢察官提起公訴（110年度偵字第1
543號），被告於準備程序中就被訴事實為有罪之陳述，經告知
簡式審判程序之旨，並聽取公訴人、被告之意見後，本院裁定改
依簡式審判程序審理，判決如下：   
    主    文
甲○○犯圖利容留性交罪，共貳罪，各處有期徒刑參月，如易科罰
金，均以新臺幣壹仟元折算壹日。又犯圖利容留猥褻罪，處有期
徒刑貳月，如易科罰金，以新臺幣壹仟元折算壹日。應執行有期
徒刑肆月，如易科罰金，以新臺幣壹仟元折算壹日。扣案監視器
主機壹台、鏡頭壹個沒收。犯罪所得新臺幣參萬捌仟元沒收，於
全部或一部不能沒收或不宜執行沒收時，追徵其價額。
    犯罪事實
一、甲○○係彰化縣○○市○○街00巷00號房屋之所有人，竟基於意圖
    使男女與他人為性交及猥褻之行為，而容留女子以營利之犯
    意，將上開房屋分隔為數房間，而分別為下列犯行：
　㈠於民國109年7月起，將上址房屋內之房間以1個月新臺幣（下
    同）3,000元之代價，出租給林淑津，林淑津以每節15分鐘8
    00元之代價，與不特定男性客人從事性服務交易，其服務內
    容有讓男客將陰莖插入陰道之全套服務及幫男客搓揉陰莖直
    至射精之半套服務。
　㈡於109年7月起，將上址房屋內之房間以1個月3,000元之代價
    ，出租給張雅婷，張雅婷以每節15分鐘800元之代價，與不
    特定男性客人從事性服務交易，其服務內容有讓男客將陰莖
    插入陰道之全套服務及幫男客搓揉陰莖直至射精之半套服務
    。
　㈢於109年11月起，將上址房屋內之房間以1個月1,000元之代價
    ，出租給林秋，林秋以每節15分鐘700元之代價，與不特定
    男性客人從事幫男客搓揉陰莖直至射精之半套服務。
　㈣嗣於110年1月2日18時53分許，為警持法院所核發之搜索票，
    在上址查獲林淑津與男客施權桓進行性交易，男客姚建發到
    場，並查扣有監視器主機1台、鏡頭1個、保險套6包、計時
    器2個、潤滑液2罐、現金800元。
二、案經彰化縣警察局彰化分局報告臺灣彰化地方檢察署檢察官
    偵查起訴。
　　理    由
一、認定犯罪事實所憑之證據及理由 
　㈠上揭犯罪事實，業據被告甲○○於警詢、偵查及本院準備程序
    、審理中坦白承認，核與證人林淑津、林秋、施權桓、姚建
    發、蘇豔煌於警詢及偵查中之證述、證人張雅婷於警詢之證
    述內容相符，並經員警埋伏蒐證，而拍攝男客施權桓、姚建
    發進入上址房屋進行性交易（姚建發稱因無喜歡的小姐而未
    進行消費）之蒐證照片，另有查獲時現場照片、上址房屋現
    場圖、建物及土地所有權狀在卷可證，並當場扣得被告所有
    之監視器主機1台、鏡頭1個，張雅婷所有之保險套4包、計
    時器1個、潤滑液1罐，林淑津所有之保險套2包、計時器1個
    、潤滑液1罐及現金800元，足見被告之自白確與事實相符。
　㈡至於證人張雅婷於檢察官訊問時，改口證稱：我們是抽頭關
    係，我做1件，被告抽200元，6個多月被告抽取高達224,000
    元等語，並提出手寫帳冊為證。然證人張雅婷上開偵查中之
    證述內容，為被告所否認，且證人張雅婷之證述內容，除與
    證人張雅婷先前之證述不同外，亦與其他證人證述被告收取
    容留費用之代價不符。此外，證人張雅婷所提出之手寫帳冊
    ，僅為一張筆記本撕下之紙張，上面記載各月份之性交易次
    數及被告取得之金額，別無其他詳細內容，且依上面之記載
    ，證人張雅婷之性交易次數為：6月（6/9-6/22）99次、7月
    172次、8月173次、9月183次、10月167次、11月175次、12
    月143次、1月8次等情，證人張雅婷無依靠其他筆記，竟可
    記憶如此多次之交易次數，且性交易次數之多，也超越一般
    合理情節，證人張雅婷於偵查中之證述及上開帳冊之記載，
    難以採信。而本件證人林淑津、張雅婷、林秋於警詢證述之
    容留代價雖然確實過低，而有不合理之處，然本件除證人張
    雅婷上開偵查中不合理之證述外，無其他證據足以證明被告
    除租金外，另有抽頭之事實，而無法為被告不利之認定。　
　㈢從而，本案事證明確，被告犯行堪以認定，應依法論科。
二、論罪科刑：
  ㈠按色情經營業者，意圖營利使同一女子與他人為性交易，或
    圖利容留性交、猥褻犯行，係以經營「應召站」之目的為之
    ，在主觀上乃基於單一之犯意，以多數舉動接續進行，而侵
    害同一法益，在時間、空間上有密切關係，依一般社會健全
    觀念，難以強行分開，在刑法評價上，以視為數個舉動之接
    續實行，合為包括之一行為予以評價，是色情經營業者先後
    多次使女子與他人為性交易等行為，具時間、空間之密切關
    係，且係各基於單一犯意接續為之，應各僅論接續犯一罪（
    最高法院102年度台上字第777號、第2433號判決意旨可資參
    照）。而多次容留不同女子從事性交易以營利之容留行為，
    應按其實際容留不同女子，一罪一罰，論以數罪後併罰之，
    並合併定其應執行刑，方屬適法。
　㈡核被告犯罪事實一、㈠、㈡所為，均係犯刑法第231條第1項圖利容留性交罪；犯罪事實一、㈢所為，係犯刑法第231條第1項圖利容留猥褻罪。被告上開犯罪事實㈠、㈡中，容留女子為猥褻之低度行為，為容留性交之高度行為所吸收，不另論罪。被告容留同一女子與不特定男客進行性交易，而持續以數個容留舉動接續使之與他人為性交易，侵害同一法益，在時間、空間上足認有持續之密切關係，依一般社會觀念，難以就同一女子接續接受容留與他人為性交易之行為強行分開，為接續犯。被告分別容留林淑津與不特定男客性交、容留張雅婷與不特定男客性交、容留林秋與不特定男客猥褻，容留之對象不同，應分論併罰。 
  ㈢爰審酌被告分別容留林淑津、張雅婷、林秋三人從事性交易
    ，從提供房間至110年1月2日查獲之日止，時間各約6月、6
    月及3月，且現存證據僅得證明被告有收取房租，而無其他
    所得。又被告貪圖小利，容留他人性交易，影響當地社會治
    安及觀感，對於社會風氣有不良影響；並斟酌被告坦承犯行
    之犯後態度，容留各女子之期間、所得利益；兼衡被告國小
    畢業之教育程度，已離婚，有1名成年女兒，現與同居男友
    共同居住在苗栗，無業，原以出租上址房屋容留女子為性交
    易維生等一切情狀，分別量處如主文所示之刑，並審酌被告
    同一時期容留本件3名女子為性交易之情況定應執行刑，並
    均諭知易科罰金之折算標準。　
三、沒收：
  ㈠扣案監視器主機1台、鏡頭1個均為被告所有，並作為被告上
    址房屋容留女子為性交易時，維護房屋附近安全之用，屬本
    案犯罪所用之物，應依刑法第38條第2項沒收。其餘扣案物
    ，均屬從事性交易之女子所有，而非被告所有，無從宣告沒
    收。
　㈡本件被告容留林淑津、張雅婷為性交易所獲得之金錢各為18,
    000元（均每月3,000元、均6月），容留林秋為性交易所獲
    得之金錢為2,000元（每月1,000元、共2月），共計3萬8,00
    0元，為被告營利容留性交易之犯罪所得，應依刑法第38條
    之1第1項、第3項宣告沒收，於全部或一部不能沒收或不宜
    執行沒收時，追徵其價額。
四、據上論斷，應依刑事訴訟法第273條之1第1項、第299條第1
    項前段，判決如主文。
本案經檢察官施教文提起公訴，檢察官陳昭蓉到庭執行職務。
中　　華　　民　　國　　110 　年　　11 　　月　11 　　日
                  刑事第二庭        法  官  陳怡潔
以上正本證明與原本無異。
如不服本判決應於收受判決後20日內向本院提出上訴書狀，並應
敘述具體理由。其未敘述上訴理由者，應於上訴期間屆滿後20日
內向本院補提理由書(均須按他造當事人之人數附繕本)「切勿逕
送上級法院」。
中　　華　　民　　國　　110 　年　　11　　月　　11　　日
                                    書記官  顧嘉文

附錄本案論罪科刑法條：
中華民國刑法第231條
（圖利使人為性交或猥褻罪）
意圖使男女與他人為性交或猥褻之行為，而引誘、容留或媒介以
營利者，處5年以下有期徒刑，得併科10萬元以下罰金。以詐術
犯之者，亦同。
公務員包庇他人犯前項之罪者，依前項之規定加重其刑至二分之
一。